# 求助陈版主，关于新收入准则在商贸企业中的应用问题

提问人：dingkaishan 时间：2019-07-18 22:54:12
陈老师好！我公司以做大宗建材贸易业务为主，关于新收入准则应用的相关问题，请教如下：一、我公司贸易业务操作模式：1. 通过公开市场投标方式获得订单；2. 向建材生产企业（例如：钢厂）或其代理商订货，并由建材生产企业或其代理商直接将货物运至我公司下游客户处（以销订购，我公司仅存少量紧俏规格产品）；3. 我公司在收到下游客户验收单及对账单后，向其开具发票并收取货款。
二、求助问题：基于以上操作模式，按照新收入准则，我公司是按照总额法确认收入还是按照净额法确认收入？相关的判断依据是什么？请老师赐教

回答人：chenyiwei
由于是依据下游订单确定采购，且不接触存货实物，事实上不承担一般存货风险，由建材生产企业或其代理商直接将货物运至公司下游客户处，并考虑防范虚增收入的舞弊风险，总体上更倾向于采用净额法确认收入，相当于你公司实际上是下游买方的代理，在商品交付给下游客户之前不控制这些商品。

提问人：wx_5dddea349947 时间：2019-11-27 06:30:36
陈老师好！想向您咨询下，我公司跟上游采购货物后，下游去上游厂区自提，收入确认采用总额法还是净额法？如果是上游送达到下游厂区，和我公司自行送货，收入如何认定？贸易企业中纸货交易，收入确认采用总额法还是净额法？谢谢

回答人：chenyiwei
基本原则是对照新收入准则第三十四条的规定进行分析。在实务中，这种交易通常合同形式上是背对背签订的，但相关交易流程安排通常表明本公司不会实际承担存货风险，同时本企业在向下游的销售合同中作为主要责任人承担的合同义务也很容易转嫁给上游，因此采用净额法的可能性较大。这与是否由本公司自行送货无关。贸易企业中的仓单交易采用净额法的可能性也较大。
近年来的监管导向是遏制为了做大收入规模而没有商业实质的空转交易、融资性贸易等，因此对此类交易如果同意采用总额法的，要非常谨慎。